【裁判字號】    95,抗,1117
【裁判日期】    950814
【裁判案由】    假扣押
【裁判全文】
臺灣高等法院民事裁定                  95年度抗字第1117號
抗  告  人  甲○○
上列抗告人因與相對人聯邦商業銀行股份有限公司間假扣押事件
，對於中華民國95年6 月19日臺灣板橋地方法院95年度裁全字第
6799號所為裁定提起抗告，本院裁定如下：
    主  文
原裁定廢棄。
相對人在原法院之聲請駁回。
聲請及抗告訴訟費用由相對人負擔。
    理  由
一、按債權人就金錢請求或得易為金錢請求之請求，欲保全強制
    執行者，得聲請假扣押；又假扣押，非有日後不能強制執行
    或甚難執行之虞者，不得為之；又請求及假扣押之原因應釋
    明之；前項釋明如有不足，而債權人陳明願供擔保或法院認
    為適當者，法院得定相當之擔保，命供擔保後為假扣押，民
    事訴訟法第522條第1項、第523條第1項、第526條第1項、第
    2 項定有明文。依上開規定可知，債權人聲請假扣押，應就
    其請求及假扣押之原因加以釋明，該項釋明如有不足，而債
    權人陳明願供擔保或法院認為適當者，法院得定相當之擔保
    ，命供擔保後為假扣押；惟若債權人就其請求及假扣押之原
    因未予釋明，縱債權人陳明願供擔保，亦難認足補釋明之欠
    缺，其聲請自屬不能准許（最高法院94年台抗字第665 號、
    93年台抗字第323號裁定參照）。
二、本件相對人雖主張：抗告人於民國 (下同）92年1 月24日與
    相對人訂立綜合約定書，向相對人申請貸款，嗣抗告人於貸
    款額度內陸續動用貸款，詎自95年3月1日起，即未依約清償
    ，尚欠借款本金新台幣（下同）12萬2,898 元，相對人為保
    全對抗告人此項債權，爰聲請為假扣押等情，並提出國民現
    金申請書、綜合約定書及國民現金貸款融資查詢單以為釋明
    。惟抗告論旨則以：抗告人已於95年2 月17日，就所欠銀行
    之債務（包括本件借款債務在內），依中華民國銀行公會會
    員辦理消費金融案件無擔保債務協商機制（下稱系爭無擔保
    債務協商機制），向最大無擔保債權銀行即台新銀行申請消
    費金融案件無擔保債務協商，且已於95年6 月21日簽訂協議
    書，抗告人並已依該協議書所約定正按月清償債務中，並無
    違約情事，相對人逕為本件聲請，自有未合等語，並提出存
    證信函、協議書及繳款證明為證。經查抗告人既已依系爭無
    擔保債務協商機制申請債務協商，並於95年6 月21日簽訂上
    開協議書，承諾依該協議書所附還款計畫按月清償，由相對
    人依債權比例受償，且抗告人亦正依約履行中。相對人並未
    提出任何證據以資釋明抗告人有何日後不能強制執行或甚難
    執行之虞之情事，故相對人雖陳明願供擔保，但不能以之代
    釋明，依首揭說明，顯見抗告人所為本件聲請，即屬不應准
    許。從而，原法院所為准予假扣押之裁定，即有未洽，抗告
    論旨執前詞指摘原裁定不當，聲明廢棄改裁定，為有理由，
    應予准許。爰裁定如主文。
中    華    民    國    95    年    8    月    14    日
                  民事第六庭  審判長法  官  林鄉誠
                                    法  官  梁玉芬
                                    法  官  彭昭芬
正本係照原本作成。
不得再抗告。
中    華    民    國    95    年    8     月    16    日
                                    書記官  丁華平


司法院資訊處製作；財團法人民間司法改革基金會備份。
